【裁判字號】    98,審訴,1947
【裁判日期】    980630
【裁判案由】    毒品危害防制條例
【裁判全文】
臺灣高雄地方法院刑事判決            98年度審訴字第1947號
公  訴  人  臺灣高雄地方法院檢察署檢察官
被      告  甲○○
                    另案在臺灣高雄監獄執行中
指定辯護人  本院公設辯護人黃秋葉
上列被告因毒品危害防制條例案件，經檢察官提起公訴（98年度
毒偵字第2400號），本院合議庭裁定由受命法官獨任依協商程序
審理，判決如下：
    主  文
甲○○施用第一級毒品，累犯，處有期徒刑捌月。扣案之第一級
毒品海洛因壹包（驗後淨重零點零肆貳公克），沒收銷燬之。
    事實及理由
一、本件犯罪事實及證據，除犯罪事實中關於被告甲○○之前科
    紀錄更正為「甲○○曾因施用毒品案件，經本院以90年度毒
    聲字第7413號裁定送觀察、勒戒後，於91年1 月17日因無繼
    續施用毒品傾向釋放。嗣其於前開觀察、勒戒執行完畢釋放
    後5 年內，再犯施用毒品案件，經本院以94年度訴字第1497
    號判決，判處有期徒刑9 月確定，另因竊盜案件，經臺灣高
    等法院高雄分院以94年度上易字第194 號判決，判處有期徒
    刑1 年確定，2 案接續執行，於96年4 月10日假釋出監，嗣
    於96年5 月6 日假釋期滿執行完畢」；「並扣得第一級毒品
    海洛因1 小包（毛重0.2 公克）」更正為「並扣得第一級毒
    品海洛因1 包（驗後淨重0.042 公克）」；證據部分補充「
    被告於本院審理中之自白」外，餘均引用檢察官起訴書之記
    載，如附件。
二、本件被告業已認罪，並經辯護人協助下與檢察官於審判外達
    成協商之合意，渠等合意內容為：被告願受科刑範圍如主文
    所載。經核被告所為，係犯毒品危害防制條例第10條第1 項
    之施用第一級毒品罪，而被告有上述之前科紀錄乙情，有臺
    灣高等法院被告前案紀錄表在卷可稽，其受有期徒刑執行完
    畢，5 年內故意再犯本件最重本刑為有期徒刑以上之罪，為
    累犯，應依刑法第47條第1 項規定加重其刑。此外，上開協
    商合意內容，並無刑事訴訟法第455 條之4 第1 項所列不得
    認罪協商之情形，本件既經檢察官聲請改依協商程序而為判
    決，本院爰不經言詞辯論，於協商合意範圍內為協商判決。
三、應適用之法條：刑事訴訟法第455 條之4 第2 項、第455 條
    之8 、第454 條第2 項，毒品危害防制條例第10條第1 項、
    第18條第1 項前段，刑法第11條、第47條第1 項。
四、本判決除有刑事訴訟法第455 條之4 第1 項第1 款、第2 款
    、第4 款、第6 款、第7 款所定情形之一，或違反同條第2
    項規定者外，不得上訴。
本案經檢察官陳麗琇到庭執行職務。
中    華    民    國    98    年    6     月    30    日
                  刑事第十庭    法  官  陳君杰
以上正本證明與原本無異。
如不服本判決應於收受判決後10日內向本院提出上訴書狀，並應
敘述具體理由。其未敘述上訴理由者，應於上訴期間屆滿後20日
內向本院補提理由書(均須按他造當事人之人數附繕本)「切勿逕
送上級法院」。
中    華    民    國    98    年    6     月    30    日
                                書記官  李承悌
附錄本判決論罪科刑法條全文：
毒品危害防制條例第10條第1項
施用第一級毒品者，處6 月以上5 年以下有期徒刑。
附件：
臺灣高雄地方法院檢察署檢察官起訴書
                                    98年度毒偵字第2400號
    被      告  甲○○  男  民國○○年○○月○○日生
                        國民身分證統一編號：Ｚ000000000號
                        籍設高雄市○○區○○街25號4樓
                      （現另案在高雄二監執行中）
上列被告因違反毒品危害防制條例案件，業經偵查終結，認應提
起公訴，茲敘述犯罪事實及證據並所犯法條如左：
            犯罪事實
一、甲○○前因施用毒品案件，經觀察、勒戒後，認無繼續施用
    之傾向，由本署檢察官於民國（下同）91年1月21日，以90
    年度毒偵字第5108號為不起訴處分。詎不知悔改，5年內復
    於93年8月14日零時55分起回溯24小時內某時，在不詳地點
    施用第一級毒品海洛因，為本署檢察官以94年度毒偵字第
    1695 號提起公訴，經臺灣高雄地方法院以94年度訴字第
    1497號判處有期徒刑9月確定，於95年10月26日入監執行，
    因縮短刑期假釋付保護管束，而於96年4月10日出監，嗣於
    96年5 月12日保護管束期滿。
二、詎其根本未戒斷毒癮，竟於98年3月29日晚間，在高雄市三
    民區○○○路175號9樓之2住處房間內，施用第一級毒品海
    洛因1次。嗣於翌日14時40分許，為警在高雄市○○○路123
    巷口，因形跡可疑警當場查獲，並扣得第一級毒品海洛因1
    小包（毛重0.2公克）。
三、案經高雄市政府警察局苓雅分局報請偵辦。
            證據並所犯法條
一、證據清單及待證事實：
┌────────────────┬──────────────────┐
│          證據清單              │          待證事實                  │
├─┬──────────────┼──────────────────┤
│一│刑案查註紀錄表              │證明被告甲○○五年內再犯之事實。    │
├─┼──────────────┼──────────────────┤
│二│扣案毒品海洛因0、2公克及檢驗│證明被告持有之毒品                  │
│  │報告                        │                                    │
├─┼──────────────┼──────────────────┤
│三│被告之自白、尿液檢驗報告。  │證明被告施用第一級毒品之事實        │
└─┴──────────────┴──────────────────┘
二、被告所犯法條：核被告所為，係犯毒品危害防制條例第10條
    第1項施用第一級毒品罪嫌。因其有如事實欄所述之前科，
    假釋期滿未經撤銷，視同已執行完畢竟於執行完畢，則其於
    執行完畢之5年再犯本件有期徒刑以上之罪，為累犯，請依
    刑法第47條之規定加重其刑。扣案之毒品，請依同條例第18
    條第1項前段規定宣告沒收並諭知銷燬。
三、依刑事訴訟法第251條第1項提起公訴。
    此  致
臺灣高雄地方法院
中    華    民    國    98    年    4     月    30    日
                              檢  察  官 乙 ○ ○
上正本證明與原本無異
中    華    民    國    98    年    5     月    6     日
                              書  記  官 林 雅 淳
所犯法條：
毒品危害防制條例第10條
施用第一級毒品者，處 6 月以上 5 年以下有期徒刑。
施用第二級毒品者，處 3 年以下有期徒刑。


司法院資訊處製作；財團法人民間司法改革基金會備份。
